Images des répertoires du notaire Jacques Guesdon pour l'étude XXIII
Archives nationales de France
Images des répertoires du notaire Jacques Guesdon pour l'étude XXIII
21 novembre 1704 - 27 août 1731
MC/RE/XXIII/4 - MC/RE/XXIII/5
Etude XXIII; Guesdon, Jacques
2 registres
Archives nationales de France
Minutes et répertoires: la loi 2008-696 du 15 juillet 2008 relative aux archives a fixé à 75 ans à compter de la date de l'acte, ou à 25 ans à compter de la date du décès de l'intéressé si ce délai est plus bref, le délai de communication des minutes et répertoires des notaires; ce délai est porté à 100 ans à compter de la date de l'acte si le document se rapporte à un mineur (code du Patrimoine, articles L213-2, 4e d et 5e).
Autres documents de l'étude (dossiers de clients, comptabilité...): s'agissant d'archives privées, ces documents sont communicables selon les modalités fixées par le déposant ou le donateur.
Certains documents ne sont pas accessibles sous leur forme originale en raison de leur mauvais état de conservation.
Registres entrés aux Archives nationales en 1934
Images des répertoires de l’étude XXIII
Archives de l'étude XXIII
répertoire d'officier public ministériel
- Répertoire chronologique pour la période du 21 novembre 1704 au 31 décembre 1719, 21 novembre 1704 - 31 décembre 1719; MC/RE/XXIII/4; Un registre de 360 feuillets de papier manuscrits, hauteur 37 x largeur 25 cm, foliotés par le notaire. Le registre est en bon état mais la reliure est partiellement détachée. Les feuillets 2 à 11 sont volants.
  Registre folioté en 2004 (foliotation non visible à l'écran)
  Le répertoire contient les informations suivantes: 1. date de l'acte; 2. nature de l'acte; 3. nom, prénom, des parties
  répertoire
  - Page de titre: "Répertoire des contrats et actes passés par Me Jacques Guesdon conseiller du Roy notaire gardenottes et garde scel au Châtelet depuis le 21 novembre 1704 qu'il a éré reçu audit office de notaire jusquau 31 décembre 1719"., 1 r°; 1 feuillet
  - Listes chronologiques des actes pour la période du 21 novembre 1704 au 31 décembre 1719, 21 novembre 1704 - 31 décembre 1719; MC/RE/XXIII/4; 358 feuillets
    - Liste chronologique des actes pour la période du 21 novembre au 30 décembre 1704, 21 novembre - 30 décembre 1704; 2 r°-3 v°; 2 feuillets
    - Liste chronologique des actes pour la période du 2 janvier au 30 décembre 1705, 2 janvier - 30 décembre 1705; 3 v°-17 r°; 15 feuillets
    - Liste chronologique des actes pour la période du 2 janvier au 31 décembre 1706, 2 janvier - 31 décembre 1706; 17 r°-31 v°; 15 feuillets
    - Liste chronologique des actes pour la période du 2 janvier au 31 décembre 1707, 2 janvier - 31 décembre 1707; 31 v°-44 r°; 14 feuillets
    - Liste chronologique des actes pour la période du 2 janvier au 31 décembre 1708, 2 janvier - 31 décembre 1708; 44 v°-55 v°; 12 feuillets
    - Liste chronologique des actes pour la période du 2 janvier au 31 décembre 1709, 2 janvier - 31 décembre 1709; 55 v°-65 v°; 11 feuillets
    - Liste chronologique des actes pour la période du 1er janvier au 31 décembre 1710, 1er janvier - 31 décembre 1710; 65 v°-78 r°; 14 feuillets
    - Liste chronologique des actes pour la période du 2 janvier au 31 décembre 1711, 2 janvier - 31 décembre 1711; 78 r°-96 r°; 19 feuillets
    - Liste chronologique des actes pour la période du 4 janvier au 31 décembre 1712, 4 janvier - 31 décembre 1712; 96 r°-115 v°; 20 feuillets
    - Liste chronologique des actes pour la période du 1er janvier au 31 décembre 1713, 1er janvier - 31 décembre 1713; 115 v°-138 r°; 24 feuillets
    - Liste chronologique des actes pour la période du 1er janvier au 31 décembre 1714, 1er janvier - 31 décembre 1714; 138 r°-203 v°; 66 feuillets
      - du 1er janvier au 30 juin 1714, 1er janvier - 30 juin 1714; 138 r°-168 v°; 31 feuillets
      - du 1er juillet au 31 décembre 1714, 1er juillet - 31 décembre 1714; 168 v°-184 v°; 17 feuillets
      - Liste chronologique des contrats sur la Ville pour la période du 13 février au 29 décembre 1714, 13 février - 29 décembre 1714; 185 r°-203 v°; 19 feuillets
    - Liste chronologique des actes pour la période du 2 janvier au 31 décembre 1715, 2 janvier - 31 décembre 1715; 204 r°-224 r°; 21 feuillets
      Les contrats sur la Ville sont inscrits à la suite des actes de décembre 1715.
    - Liste chronologique des actes pour la période du 2 janvier au 31 décembre 1716, 2 janvier - 31 décembre 1716; 224 v°-248 r°; 25 feuillets
      Les contrats sur la Ville sont inscrits à la suite des actes de décembre 1716.
    - Liste chronologique des actes pour la période du 1er janvier au 31 décembre 1717, 1er janvier - 31 décembre 1717; 248 v°-271 r°; 24 feuillets
      Les contrats sur la Ville sont inscrits à la suite des actes de décembre 1717.
    - Liste chronologique des actes pour la période du 2 janvier au 31 décembre 1718, 2 janvier - 31 décembre 1718; 271 v°-306 v°; 36 feuillets
      Les contrats sur la Ville sont inscrits à la suite des actes de décembre 1718.
    - Liste chronologique des actes pour la période du 1er janvier au 31 décembre 1719, 1er janvier - 31 décembre 1719; 306 v°-359 v°; 54 feuillets
      - du 1er janvier au 30 juin 1719, 1er janvier - 30 juin 1719; 306 v°-331 r°; 26 feuillets
        Les contrats sur la Ville sont inscrits à la suite des actes de décembre 1719.
      - du 1er juillet au 31 décembre 1719, 1er juillet - 31 décembre 1719; 331 r°-359 v°; 29 feuillets
- Répertoire chronologique pour la période du 1er janvier 1720 au 27 août 1731, 1er janvier 1720 - 27 août 1731; MC/RE/XXIII/5; Un registre de 387 feuillets de papier manuscrits, hauteur 37 x largeur 25 cm, foliotés par le notaire. Le registre est en bon état. Les feuillets 377 à 386 sont en partie déreliés. Le feuillet 145 est déchiré en bas.
  - Liste chronologique des actes pour la période du 1er janvier au 31 décembre 1720, 1er janvier - 31 décembre 1720; 1 r°-88 r°; 88 feuillets
    - du 1er janvier au 30 juin 1720, 1er janvier - 30 juin 1720; 1 r°-42 v°; 42 feuillets
    - du 1er juillet au 31 décembre 1720, 1er juillet - 31 décembre 1720; 43 r°-79 r°; 37 feuillets
    - Liste chronologique des contrats de constitutions sur le roi pour la période du 25 octobre au 30 décembre 1720, 25 octobre - 30 décembre 1720; 79 r°-88 r°; 10 feuillets
  - Liste chronologique des actes pour la période du 2 janvier au 30 décembre 1721, 2 janvier - 30 décembre 1721; 88 v°-138 r°; 51 feuillets
    - Liste chronologique des actes pour la période du 6 janvier au 30 décembre 1721, 6 janvier - 30 décembre 1721; 88 v°-124 r°; 37 feuillets
    - Liste chronologique des contrats de constitutions sur la Ville pour la période du 2 janvier au 20 juin 1721, 2 janvier - 20 juin 1721; 124 v°-138 r°; 15 feuillets
  - Liste chronologique des actes pour la période du 2 janvier au 31 décembre 1722, 2 janvier - 31 décembre 1722; 140 r°-161 v°; 22 feuillets
    Les contrats sur la Ville et sur le roi sont inscrits à la suite des actes de décembre 1722.
  - Liste chronologique des actes pour la période du 3 janvier au 31 décembre 1723, 3 janvier - 31 décembre 1723; 161 v°-189 v°; 29 feuillets
    Les contrats sur la Ville et sur le roi sont inscrits à la suite des actes de décembre 1723.
  - Liste chronologique des actes pour la période du 3 janvier au 31 décembre 1724, 3 janvier - 31 décembre 1724; 190 r°-231 r°; 42 feuillets
    Les contrats sur le roi sont inscrits à la suite des actes de décembre 1724.
  - Liste chronologique des actes pour la période du 2 janvier au 31 décembre 1725, 2 janvier - 31 décembre 1725; 231 r°-260 r°; 30 feuillets
    Les contrats sur le roi sont inscrits à la suite des actes de décembre 1725.
  - Liste chronologique des actes pour la période du 2 janvier au 31 décembre 1726, 2 janvier - 31 décembre 1726; 260 v°-283 v°; 24 feuillets
  - Liste chronologique des actes pour la période du 2 janvier au 31 décembre 1727, 2 janvier - 31 décembre 1727; 284 r°-307 r°; 24 feuillets
  - Liste chronologique des actes pour la période du 4 janvier au 31 décembre 1728, 4 janvier - 31 décembre 1728; 308 r°-331 v°; 24 feuillets
  - Liste chronologique des actes pour la période du 1er janvier au 31 décembre 1729, 1er janvier - 31 décembre 1729; 332 r°-352 r°; 21 feuillets
  - Liste chronologique des actes pour la période du 1er janvier au 30 décembre 1730, 1er janvier - 30 décembre 1730; 352 r°-375 v°; 24 feuillets
  - Liste chronologique des actes pour la période du 2 janvier au 27 août 1731, 2 janvier - 27 août 1731; 376 r°-387 r°; 12 feuillets